【裁判字號】    89,訴,2170
【裁判日期】    901102
【裁判案由】    損害賠償
【裁判全文】
臺灣板橋地方法院民事裁定  八十九年度訴字第二一七○號
    原      告  甲○○
    法定代理人  乙○○
    被      告  丙○○
                丁○○
右當事人間請求損害賠償事件，本院裁定如左：
    主      文
原告之訴及假執行之聲請均駁回。
訴訟費用由原告負擔。
    理      由
一、按訴訟標的於確定之終局判決中經裁判者，除法律別有規定外，當事人不得就該
    法律關係更行起訴，民事訴訟法第四百條第一項定有明文。是當事人對於曾經確
    定判決之訴訟標的更行起訴，即欠缺訴訟要件，應認其訴為不合法，予以駁回（
    最高法院十九年上字第二六三號判例參照）。
二、原告起訴意旨略以：原告係智障之人，其夫陳丁山不幸於民國八十五年三月二十
    一日車禍死亡，於商談和解事宜時，結識訴外人涂鎮銘與被告丙○○，此時陳丁
    山之兄陳丁財為爭奪原告及其子陳志偉繼承自陳丁山之房地（即門牌號碼台北縣
    泰山鄉○○路二十四巷一之三號之房地），經常騷擾原告。畢業於大學法律系之
    被告丙○○獲悉，認為原告智慮淺薄，原告之母李蔡靜體弱多病，原告之父李斗
    初又已年近九十，無力照顧彼等弱智之女，遂與其妻即被告丁○○共謀，意圖為
    自己不法之所有，向原告詐稱必須將該房地移轉登記於第三人名下，陳丁財對該
    房地始無法律上之請求權可資主張，唯有如此，方不致再來騷擾云云。原告受其
    欺矇致陷於錯誤，乃依言將身分證、印鑑及土地、建物所有權狀交予被告丙○○
    。被告丙○○遂將該房地移轉登記於其妻即被告丁○○名下，並向華南商業銀行
    新泰分行設定本金最高限額扺押新台幣（下同）一百九十二萬元，實際借得一百
    六十萬元，事後原告欲索回該土地、建物所有權狀，被告丙○○竟詐稱該房地之
    權狀已遭法院扣留，必須付二百八十萬元且簽訂買賣契約始能取回，原告為取回
    權狀，遂與被告丁○○簽訂買賣契約，並支付價款。是扣除本院以八十八年重訴
    字第三一○號民事判決判處被告丙○○、丁○○應連帶給付原告二百八十萬元確
    定外，被告丙○○、丁○○二人尚應連帶賠償原告一百六十萬元等語。
三、經查：原告曾依據共同侵權行為法律關係，另案起訴主張被告二人以原告所有房
    地必須移轉登記在第三人名下，原告夫家之人始無法律上請求權可資主張為由，
    致原告陷於錯誤，委由被告丙○○辦理假買賣事宜，將前開房地以二百八十萬元
    之價格，以假買賣方式移轉登記在被告丁○○名下，被告二人並持上開房地向華
    南商業銀行設定本金最高限額扺押一百九十二萬元，實際借得一百六十萬元後朋
    分花用，嗣原告向被告二人追討房屋，被告竟要求原告以二百八十萬元買回，原
    告事後再與被告丁○○簽訂買賣契約，以二百八十萬元買回前開房地，並支付價
    款等情，業經本院於八十九年五月二十九日以八十八年重訴字第三一○號判決，
    認為原告為取回前開房地除支付被告丙○○、丁○○現金一百二十萬元外，並另
    負擔被告二人所貸得之一百六十萬元扺押債務，故原告因被告二人犯罪所受之損
    害為二百八十萬元，而判處原告勝訴，並於八十九年七月十七日確定在案，有原
    告提出之本院八十八年重訴字第三一○號民事判決影本一件為憑，並經本院核閱
    屬實。是本件原告依據共同侵權行為法律關係請求被告二人連帶賠償前開一百六
    十萬元抵押貸款之損害，係對於曾經確定判決之訴訟標的更行起訴，揆諸首揭說
    明，即欠缺訴訟要件，其訴顯不合法，應予駁回；其假執行之聲請亦失所附麗，
    併予駁回，附此敘明。
四、依民事訴訟法第二百四十九條第一項第七款、第九十五條、第七十八條，裁定如
    主文。
中      華      民      國    九十    年     十一     月      二      日
                                臺灣板橋地方法院民事第二庭
~B法      官  崔玲琦
右為正本係照原本作成
如對本裁定抗告須於裁定送達後十日內向本院提出抗告狀。
中      華      民      國    九十    年     十一     月      五      日
~B法院書記官  陳倨篁


司法院資訊處製作；財團法人民間司法改革基金會備份。
